【裁判字號】    99,易,111
【裁判日期】    990225
【裁判案由】    違反毒品危害防制條例
【裁判全文】
臺灣嘉義地方法院刑事判決               99年度易字第111號
公  訴  人  臺灣嘉義地方法院檢察署檢察官
被      告  甲○○
上列被告因違反毒品危害防制條例案件，經檢察官聲請簡易判決
處刑（九十八年度毒偵字第一七六二號），本院認不宜以簡易判
決處刑，改依通常程序審理，被告於準備程序中就被訴事實為有
罪之陳述，經本院裁定改依簡式程序審理，判決如下：
    主  文
甲○○施用第二級毒品，處有期徒刑月，如易科罰金，以新臺
幣壹仟元折算壹日。
    犯 罪 事 實
一、甲○○前因施用毒品案件，經本院以九十八年度毒聲字第七
    四號裁定送觀察勒戒後，認無繼續施用毒品之傾向，於民國
    九十八年四月二十九日執行完畢釋放，並經臺灣嘉義地方法
    院檢察署檢察官於同日以九十八年度毒偵字第四九三號為不
    起訴處分確定。猶不知悔改，於上開觀察勒戒執行完畢釋放
    後五年內，基於施用第二級毒品甲基安非他命之犯意，於九
    十八年十一月一日下午某時，在嘉義市○○街一二三號十二
    樓二居所，以將第二級毒品甲基安非他命放置在玻璃球內點
    火燒烤，吸食煙霧之方式，施用第二級毒品甲基安非他命一
    次。嗣於九十八年十一月二日晚間六時許，甲○○因另案至
    警局製作筆錄，經警得其同意採尿送驗後，檢驗結果呈甲基
    安非他命陽性反應，而知上情。
二、案經嘉義縣警察局中埔分局報告臺灣嘉義地方法院檢察署檢
    察官聲請簡易判決處刑。
    理  由
一、本件係經被告甲○○於準備程序當庭表示認罪，而經本院裁
    定以簡式審判程序加以審理，則依據刑事訴訟法第二百七十
    三條之二、同法第一百五十九條第二項之規定，不適用傳聞
    法則有關限制證據能力之相關規定，合先敘明。
二、訊據被告甲○○對於上開犯罪事實坦承不諱，佐以被告於九
    十八年十一月二日經警得其同意採尿送驗，其結果呈甲基安
    非他命陽性反應乙情，有臺灣檢驗科技股份有限公司濫用藥
    物尿液檢驗報告（檢體編號為：中Ｃ33號）、代號與真實姓
    名對照表各一份在卷可佐，是上開補強證據，已足資擔保被
    告前述自白之真實性，核與事實相合，可信為真實。此外，
    被告因違反毒品危害防制條例案件，經本院以九十八年度毒
    聲字第七四號裁定送觀察勒戒後，認無繼續施用毒品之傾向
    ，於九十八年四月二十九日執行完畢釋放，並經臺灣嘉義地
    方法院檢察署檢察官於同日以九十八年度毒偵字第四九三號
    為不起訴處分確定乙情，有臺灣嘉義地方法院檢察署刑案資
    料查註紀錄表及臺灣高等法院被告前案紀錄表各乙份附卷可
    憑。是被告施用毒品經觀察勒戒執行完畢釋放後，五年內再
    犯施用第二級毒品之犯行，堪以認定，應依法論科。
三、查甲基安非他命屬毒品危害防制條例第二條第二項第二款所
    定之第二級毒品，故核被告甲○○所為，係犯毒品危害防制
    條例第十條第二項之施用第二級毒品罪。被告施用前持有甲
    基安非他命之低度行為，應為施用之高度行為所吸收，不另
    論罪。爰審酌被告曾因施用毒品經觀察勒戒，猶未知警惕而
    再犯本案，足見其未徹底戒除施用毒品，惟念及施用毒品本
    質上係戕害自身健康之行為，尚未嚴重破壞社會秩序或侵害
    他人權益，且被告坦承犯行、犯後態度尚屬良好暨其犯罪之
    動機、目的、手段、高中肄業之智識程度等一切情狀，量處
    如主文所示之刑，並諭知易科罰金之折算標準。
四、公訴意旨另認除上開本院已論罪科刑之犯罪事實外，被告另
    基於施用第二級毒品甲基安非他命成癮性之集合犯意，自九
    十八年六月間某日起至九十八年十一月二日往前回溯九十六
    小時內某時（不包含九十八年十一月一日下午該次施用第二
    級毒品犯行），在嘉義市○○街一二三號十二樓二等處所，
    施用第二級毒品甲基安非他命多次，因認被告此部分亦涉有
    違反毒品危害防制條例第十條第二項之施用第二級毒品罪嫌
    云云（公訴意旨認與前述犯罪事實有集合犯關係）。惟按犯
    罪事實應依證據認定之，無證據不得認定犯罪事實；不能證
    明被告犯罪者，應諭知無罪之判決，刑事訴訟法第一百五十
    四條第二項、第三百零一條第一項分別定有明文。次按認定
    不利於被告之事實，須依積極證據，苟積極證據不足為不利
    於被告事實之認定時，即應為有利於被告之認定，更不必有
    何有利之證據；認定犯罪事實所憑之證據，雖不以直接證據
    為限，間接證據亦包括在內，然而無論直接或間接證據，其
    為訴訟上之證明，須於通常一般之人均不致有所懷疑，而得
    確信為真實之程度者，始得據為有罪之認定，倘其證明尚未
    達於此一程度，而有合理性懷疑存在時，即不得遽為被告犯
    罪之認定，最高法院三十年上字第八一六號、七十六年臺上
    字第四九八六號判例意旨可資參照。經查，被告於九十八年
    十一月二日晚間六時許該次採尿結果，雖呈現安非他命類陽
    性反應，惟上揭證據，除本院已論罪科刑之被告於九十八年
    十一月一日下午施用第二級毒品甲基安非他命一次之犯罪事
    實外，尚不足以證明被告復有自九十八年六月間某日起，至
    九十八年十一月二日往前回溯九十六小時內某時（需扣除九
    十八年十一月一日下午該次施用毒品），有施用第二級毒品
    甲基安非他命多次，而公訴人復未能再提出適當證明該等起
    訴犯罪事實之積極證據，並指出調查之途徑、說明其關聯性
    予以補強，整體證明力容有未足，尚無法達使通常一般之人
    均得確信之程度，顯無以為該等起訴事實之認定。此外，本
    院亦查無其他足為不利被告認定基礎之積極證據，本應為無
    罪之諭知，惟因公訴意旨認此與前揭論罪科刑之部分，有集
    合犯之裁判上一罪關係，故不另為無罪之諭知。
據上論斷，應依刑事訴訟法第二百七十三條之一第一項、第二百
九十九條第一項前段，毒品危害防制條例第十條第二項，刑法第
十一條、第四十一條第一項前段，判決如主文。
本案經檢察官王振名到庭執行職務。
中    華    民    國    99    年    2     月    25    日
                  刑事第一庭法  官  黃琴媛
以上正本證明與原本無異。
如不服本判決應於收受判決後10日內向本院提出上訴書狀，並應
敘述具體理由；其未敘述上訴理由者，應於上訴期間屆滿後20日
內向本院補提理由書（均須按他造當事人之人數附繕本）「切勿
逕送上級法院」。告訴人或被害人如對於本判決不服者，應具備
理由請求檢察官上訴，其上訴期間之計算係以檢察官收受判決正
本之日期為準。
中    華    民    國    99    年    2     月    25    日
                            書記官  洪敏芳
附錄本判決論罪法條
毒品危害防制條例第10條
施用第一級毒品者，處 6 月以上 5 年以下有期徒刑。
施用第二級毒品者，處 3 年以下有期徒刑。

司法院資訊處製作；財團法人民間司法改革基金會備份。
